【裁判字號】    97,交簡上,34
【裁判日期】    970722
【裁判案由】    公共危險
【裁判全文】
臺灣彰化地方法院刑事判決            97年度交簡上字第34號
上  訴  人
即  被  告  甲○○
上列上訴人因公共危險案件，不服本院彰化簡易庭九十七年度彰
交簡字第二七八號中華民國九十七年五月十六日第一審簡易判決
（原聲請簡易判決處刑案號：九十七年度速偵字第三四六號），
提起上訴，本院管轄之第二審合議庭判決如下：
    主  文
上訴駁回。
    事實及理由
一、本案經本院審理結果，認第一審判決認事用法及量刑均無不
    當，應予維持，並引用第一審判決書記載之事實、證據及理
    由（如附件）。
二、本件上訴人即被告甲○○（以下簡稱被告）上訴意旨略以：
    被告係因腳骨受傷經六次開刀，但仍無法痊癒，且每每酸痛
    難熬，當日係因喝藥酒用以治療腳痛，再被告因腳傷無法工
    作，已被列為低收入戶，請鈞院能從輕量刑，又被告素無前
    科，犯罪後更知悔悟，應無再犯之虞，請求鈞院能審酌上情
    而予緩刑宣告，以勵被告自新等語。
三、按道路交通安全規則第一百十四條第二款規定，汽車駕駛人
    飲酒後吐氣所含酒精成份（即濃度）超過每公升零點二五毫
    克以上者，不得駕車，即是基於酒精對人體中樞神經系統有
    麻醉作用，為維護安全駕駛，而為之禁止規定。又按刑法第
    一百八十五條之三所稱服用酒類或其他相類之物，不能安全
    駕駛動力交通工具之公共危險條款，則屬抽象危險犯之規定
    ，此種抽象危險犯係伴隨飲酒過量駕車之行為而當然成立。
    換言之，只需客觀上有此種行為出現，危險即視為存在，是
    否果真肇事，並不影響公共危險罪責之成立，然如確實因之
    駕車肇事，其刑責之明顯性，自更不待言。又參考德國、美
    國之認定標準，對於酒精濃度呼氣已達每公升零點五五毫克
    或血液濃度達百分之零點一一以上，肇事率為一般正常人之
    十倍，認為已達「不能安全駕駛」之標準；至於上揭數值以
    下之行為，如輔以其他客觀事實得作為「不能安全駕駛」之
    判斷，亦認為應依刑法第一百八十五條之三之規定移送，法
    務部八十八年五月十八日法八八檢字第００一六六九號函亦
    採斯旨。而本件被告經施以呼氣測試酒精濃度高達每公升一
    點四一毫克），此有彰化縣警察局道路交通事故當事人酒精
    測定紀錄表一份在卷可稽，且被告係於酒後騎乘重型機車，
    行經彰化縣和美鎮○○路○段八十五巷口時，因蛇行且車身
    搖擺不定，為執行取締酒醉駕車勤務之員警攔檢，足認被告
    顯有酒後注意力減退致無法正常操控機車之情形，又被告駕
    駛有蛇行，車身搖擺不定，轉彎半徑過大或過小等駕駛操控
    力欠佳情形，且駕駛過程對後方車輛之燈光及喇叭聲響反應
    遲緩，並於查獲後、測試或訊問過程有語無倫次、多話之情
    事，此有刑法第一百八十五條之三案件測試觀察紀錄表一份
    在卷可稽，足認被告顯係酒後注意力減退，操控能力顯著降
    低致不能安全駕駛之情形，是以被告服用酒類不能安全駕駛
    動力交通工具而駕駛之犯行事證已臻明確，洵堪認定。
四、本件原審認被告所犯刑法第一百八十五條之三服用酒類不能
    安全駕駛動力交通工具而駕駛之事證已臻明確，並審酌被告
    犯案情節，被告酒後駕車行駛於道路上，造成自己及他人生
    命、身體、財產極大之危險，自不宜輕判，據以論罪科刑，
    判處被告拘役五十日，並諭知易科罰金之折算標準，核無違
    誤或不當，是以上訴人指摘原判決量刑過重，請求撤銷原判
    決，難認有理由，應予駁回其上訴。又被告前雖未曾受有期
    徒刑以上刑之宣告，此有臺灣彰化地方法院檢察署刑案資料
    查註紀錄表一紙在卷可稽，惟本院審酌被告酒後駕車行駛於
    道路上，造成自己及他人生命、身體、財產極大之危險，及
    其犯案之情狀，認不宜宣告緩刑，附此敘明。
據上論斷，應依刑事訴訟法第四百五十五條之一第一項、第三項
、第三百七十三條、第三百六十八條，判決如主文。
本案經檢察官張聖傳到庭執行職務。
中    華    民    國    97    年    7     月    22    日
                        臺灣彰化地方法院刑事第二庭
                            審判長法官    石馨文
                            法      官    黃齡玉
                            法      官    尚安雅
以上正本證明與原本無異。
本件不得上訴。
中    華    民    國    97    年    7     月    23    日
                            書  記  官    洪年慶


司法院資訊處製作；財團法人民間司法改革基金會備份。
